【裁判字號】    99,台上,5724
【裁判日期】    990916
【裁判案由】    違反藥事法等罪
【裁判全文】
最高法院刑事判決            九十九年度台上字第五七二四號
上  訴  人  甲○○
選任辯護人  謝清昕律師
            劉育志律師
上列上訴人因違反藥事法等罪案件，不服台灣高等法院中華民國
九十九年七月二十一日第二審判決（九十九年度上訴字第二一一
號，起訴案號：台灣桃園地方法院檢察署九十七年度偵字第一三
三七八號），提起上訴，本院判決如下：
    主  文
上訴駁回。
    理  由
按刑事訴訟法第三百七十七條規定，上訴於第三審法院，非以判
決違背法令為理由，不得為之。是提起第三審上訴，應以原判決
違背法令為理由，係屬法定要件。如果上訴理由書狀並未依據卷
內訴訟資料，具體指摘原判決不適用何種法則或如何適用不當，
或所指摘原判決違法情事，顯與法律規定得為第三審上訴理由之
違法情形，不相適合時，均應認其上訴為違背法律上之程式，予
以駁回。本件原判決認定上訴人甲○○於民國九十七年三月七、
八、九日及同年四月十六日，在上訴人住處、汽車旅館內，先後
四次無償轉讓甲基安非他命予劉威廷施用，經警於九十七年六月
六日在上訴人住處查獲其所有甲基安非他命三包等情，因予撤銷
第一審判決，改判仍論處上訴人明知為禁藥而轉讓共四罪刑，已
敘明認定事實之依據及憑以認定之理由。對於上訴人否認犯罪，
以其係與劉威廷合資購買甲基安非他命，再分予劉威廷云云為辯
，原判決認為不足採信，亦依劉威廷於偵查中所為不利上訴人之
證述、卷附上訴人與劉威廷之行動電話監聽譯文，詳加指駁，並
說明證人劉威廷於審判中經依法傳喚無正當理由未到庭，復經拘
提無著，有送達證書、拘票附卷為憑，其於偵查中之證述，依刑
事訴訟法第一百五十九條之一第二項，具證據能力之理由。從形
式上觀察，原判決洵無違背法令情事。上訴意旨以監聽譯文僅能
證明上訴人與劉威廷有見面之事實，不能推論上訴人於見面時有
轉讓禁藥之犯行，又質疑上訴人於九十七年三月八、九日終究有
無與劉威廷見面或轉讓甲基安非他命，復以上訴人在審判中未能
詰問劉威廷，即謂該項證述無證據能力，指摘原判決有調查未盡
、理由不備及矛盾之違法等語，核係就同一證據資料自為相異之
評價，據以對原審採證認事職權之適法行使及原判決業已論敘綦
詳之事項，任意指摘，自不足據以辨認原判決已具備違背法令之
形式要件。本件上訴違背法律上之程式，應予駁回。
據上論結，應依刑事訴訟法第三百九十五條前段，判決如主文。
中    華    民    國  九十九  年    九    月   十六   日
                      最高法院刑事第十庭
                          審判長法官  花  滿  堂
                                法官  黃  正  興
                                法官  陳  東  誥
                                法官  林  錦  芳
                                法官  洪  昌  宏
本件正本證明與原本無異
                                      書  記  官
中    華    民    國  九十九  年    九    月  二十一  日
                                                      Ｅ

司法院資訊處製作；財團法人民間司法改革基金會備份。
